台灣雲林地方法院刑事判決　　　　　　　　　　　　　九十一年度訴字第八四號
　　公　訴　人　台灣雲林地方法院檢察署檢察官
　　被　　　告　乙　○
　　被　　　告　丙○○
　　共　　　同
　　指定辯護人　本院公設辯護人　甲○○
右列被告因違反毒品危害防制條例案件，經檢察官提起公訴 (九十一年度偵字第二四
四號），本院判決如左：
      主  文
乙○、丙○○共同連續販賣第二級毒品，乙○累犯，處有期徒刑捌年，丙○○處有期
徒刑柒年壹月；自丁○○扣得之甲基安非他命二包（驗餘淨重一‧二七七０克）、自
丙○○扣得之甲基安非他命一包（驗餘淨重三‧一八七五克）均沒收銷燬之。
乙○、丙○○被訴販賣第一級毒品部分，無罪。
      事  實
一、乙○（綽號「姐仔」）曾因傷害案件，經法院判處有期徒刑四月，於民國（下同
    ）八十五年一月二十二日易科罰金執行完畢，又因偽造文書案件，經法院判處有
    期徒刑六月，於八十九年三月十六日易科罰金執行完畢，又因竊盜案件，經法院
    判處有期徒刑四月，於九十年七月十六日易科罰金執行完畢。
二、乙○竟另意圖營利，與丙○○互為犯意之聯絡，基於概括之犯意，共同連續販賣
    第二級毒品甲基安非他命，而九十一年一月九日、十日，乙○則因住處偏僻、尚
    未裝鐵窗，借住在彰化縣二水鄉○○村○○鄰○○路十五號丙○○家中；適有原
    名賴明清（綽號「阿清」）之丁○○（經本院通緝，俟到案後另行審結），知悉
    乙○在賣甲基安非他命。
    丁○○於九十一年一月九日，電話聯繫乙○後，談妥要以市價新台幣（下同）
      四千元之價格，向乙○購買一錢之甲基安非他命後，約定於中午在乙○所借住
      的彰化縣二水鄉○○村○○鄰○○路十五號丙○○住處交貨，乙○並將一錢的
      甲基安非他命放在煙盒內，請知情之丙○○，轉交給丁○○，惟尚未付款。九
      十一年一月十日十七時二十分許，警察在雲林縣斗六市○○路一九六號七樓之
      五丁○○住處搜索，查扣到甲基安非他命二包（淨重一‧三六八三克，驗餘淨
      重一‧二七七０克），及海洛因十四包（淨重三‧五七公克）、摻有海洛因之
      香煙一支、安非他命吸食器一組、酒精燈一個、塑膠分裝鏟二支、分裝袋二包
      、有殺傷力之改造手槍一支（槍枝管制編號0000000000）、子彈一
      顆（已試射擊發）、制式霰彈一顆、鋼珠一包等物。
    經警追問甲基安非他命、海洛因、槍彈之來源，就甲基安非他命部分，丁○○
      坦承係於右揭時地以市價四千元之價格向綽號「姐仔」之乙○購買一錢，並同
      意警察之要求，願意再以同樣的邀約方式，引出乙○。丁○○乃於當晚即同年
      月十日二十一時許，打行動電話給乙○，講好要以市價四千元向乙○購買一錢
      之甲基安非他命，並約在丙○○住處巷口交貨。乙○隨後將大約一錢之甲基安
      非他命（淨重三‧二一九八克，驗餘淨重三‧一八七五克）用一個紅色藥紙包
      起來，請丙○○拿到巷口交給丁○○，丙○○將該包甲基安非他命帶到巷口後
      ，將之放在路旁的瓠仔棚上，並打行動電話告知丁○○。隨後，丁○○帶警察
      於同日晚間二十一時五十分許，到該巷口逮捕丙○○，並至該瓠仔棚上取出該
      包甲基安非他命，且由丙○○帶警察到其住處逮捕乙○。
三、案經雲林縣警察局移送台灣雲林地方法院檢察署檢察官偵查起訴。
      理  由
壹、有罪部分：
一、首查：(一)九十一年一月十日十七時二十分許，警察在雲林縣斗六市○○路一九六
    號七樓之五丁○○住處搜索，查扣到二包結晶物等物，有雲林縣警察局刑警隊扣
    押物品收據在卷可稽（見雲林縣警察局警察局刑警隊丁○○偵查卷）。嗣後經送
    憲兵司令部刑事鑑識中心鑑驗結果，確認該二包結晶物係甲基安非他命，淨重一
    ‧三六八三克，驗餘淨重一‧二七七０克，有鑑驗通知書一紙在卷可證（見本院
    卷第三五頁）。(二)警察經丁○○之帶領，於同日晚間二十一時五十分許，到丙○
    ○上述住處的巷口逮捕丙○○，並在路旁的瓠仔棚上取出紅色藥紙包裝的一包結
    晶物，業據丙○○坦白承認。而該包結晶物，經送憲兵司令部刑事鑑識中心鑑驗
    結果，亦確認係甲基安非他命，淨重三‧二一九八克，驗餘淨重三‧一八七五克
    ，有鑑驗通知書一紙在卷可稽（見本院卷第八五頁）。
二、關於上開扣押物之來源，被告丙○○及另被告丁○○，在警訊時、檢察官訊問時
    均做了解釋，而本院亦應被告乙○、丙○○之請求，詳細勘驗了三位被告的警察
    訊問、檢察官訊問之錄音帶。被告不願接受筆錄之記載內容，是以，本院後面的
    說明（列於第三項），均根據訊問時之左列錄音內容（見本院卷九十一年六月五
    日、十日之準備程序筆錄）：
    (一)丁○○於九十一年一月十一日警訊時之答詢：
        問：被警方查到的毒品是向誰買的？你的上線是誰？
        答：是一個外號我叫她姐仔。
        問：叫她姐仔的查某仔嗎？
        答：嗯向她拿‧‧‧。
        問：你攏總向這一姐仔的查某拿過幾遍？你一遍攏多少錢？
        答：每一遍攏‧‧‧。
        問：向她拿過幾次啦？
        答：拿和查獲的那些剛剛‧‧‧。
        問：兩遍嗎？
        答：兩遍。
        問：好，時間呢？第一遍時間是何時？
        答：‧‧‧。
        問：兩天前嗎？
        答：嗯。
        問：向她拿安非他命4000元，查獲之前是頭一次再來寫下去第二遍是昨晚配
            合警方你向她買安非他命那是算第二遍嘛，那第一遍你向她拿安非他命
            也是拿4000元，海洛英毒品10000元？
        答：那是我‧‧‧她沒有向我說多少錢是我‧‧‧。
        問：沒關係沒關係‧‧‧有那個‧‧‧你如何聯絡姐仔？
        答：打電話。
        問：打電話‧‧‧那再約她約定說要在，在彰化那裡交易的嗎？
        答：嗯。
        問：那姐仔電話幾號？‧‧‧。0925？
        答：0000000000。
        問：還有一支呢？
        答：0000000000。
        問：兩支嗎？
        答：嗯。
        問：昨晚你是怎麼將姐仔這個查某仔聯絡出來交易的呢？
        答：用電話和警方‧‧‧。
        問：昨晚你是‧‧‧？
        答：和警方配合的來聯絡‧‧‧。
        問：用你的電話嗎？用這一支0000000000打給姐仔0000000000這支。
        答：嗯‧
        問：表示說要向她買嗎？要跟她拿一個表示說一錢的意思啦！
        答：嗯‧
        問：價錢是新台幣4000元，姐仔就‥就怎麼來指示？
        答：叫我‧‧‧，到二水。
        問：到二水再打電話打0000000000號手機給她？
        答：嗯。
        問：那你就主動向警方聯絡？
        答：嗯。
        問：到二水的時候再打電話聯絡姐仔？
        答：嗯。
        問：那你‥姐仔她表示說往鐵路山洞方向她會在路邊等嗎？
        答：嗯。
        問：是嗎？在警方，你坐在車上在警方使用的車上你有再打姐仔的手機給姐
            仔？
        答：嗯。
        問：姐仔表示說她有派人拿安非他命在這個二水鄉○○村○○路15號這個巷
            仔口在等待你，等待要交易的？
        答：嗯。
        問：而且還跟你說派出去這個人的手機仔0000000000號說他的手機號碼？那
            你跟他連絡，是不是說你到這個巷口就發現到丙○○一個人站在巷口，
            警方就下車將丙○○查到對不？而且還起出安非他命一包，經過丙○○
            帶同警方去他家將那姐仔，經我們查過她的正名叫作乙○四十八年二月
            九日，住在彰化縣埔心鄉○○村○○路二十八巷七號‧‧‧將她帶回來
            說明，你叫姐仔是不是警方帶回來這個乙○本人？是本人沒有錯啦！
        問：你當場指認你又有看過了昨晚在那裡？警方採你的尿是不是你自己放自
            己封的？沒有錯啦！
        答：嗯。
    (二)丙○○之九十一年一月十一日警訊時之答詢：
        問：在昨晚十一點嗯，九點五十分的時候在你家就是合興村15號頭前，剛好
            你來準則（按當成之意）你是我，那這是瓢仔，那放在瓢仔上，那在瓢
            仔棚上面有安非他命這個三‧五公克這個一包？‧‧‧這包安非他命是
            誰的？
        答：乙○的。
        問：乙○的？你說乙○的？
        ‧‧‧‧‧‧‧‧‧‧‧‧
        問：‧‧‧（聽不清楚）
        答：‧‧‧丁○○‧‧‧叫我拿那東西給他，我還沒有看到他的人。
        問：你還沒有看到丁○○？
        答：嗯、嗯。
        問：你知道要賣給誰？
        答：要叫我要拿給阿清，我姐仔都叫阿清。
        問：你姐仔說阿清要買是不是？
        答：說叫我拿給阿清就好。阿清隨意性的一、二千補貼‧
        問：到底要收多少錢？
        答：那不一定，不一定，算是補貼啦。
        問：到底要收多少？
        答：沒有，沒有。
        ‧‧‧‧‧‧‧‧‧‧‧‧
        問：那一日那個乙○去你家下午差不多5點在你家，晚上9點的時候丁○○他
            打電話給她，那她是跟他說在講什麼？
        答：因為當場我沒有在那裡，我在下面和我爸我媽在講話，她們在說什麼我
            不知道。
        問：在說什麼你不知道？
        答：因為當時我在客廳和我爸、我媽，叫我載我爸去給醫生看，我爸不要，
            我們就在那裡講一些事情，我那個姐乙○在我房間，阿清打給她說什麼
            我不知道。
        問：打電話？那個乙○在你房間？你人在你家的客廳？
        答：和我爸我媽在說話，後來去廁所她才拿一包東西給我。
        問：那個乙○叫你拿一包東西給那個丁○○是嗎？
        答：嗯！她說她不方便出去叫我把那包東西拿給阿清。
        問：叫你拿去？
        答：嗯。
        問：那你沒問她拿給誰？
        答：我是問她拿給誰？她說阿清。我說喔。
        問：拿那些要作什麼你沒有問她那是什麼東西？
        答：叫我拿給他，她包好了我沒有問。
        問：你沒有問？
        答：嗯。
        問：它那是怎麼包叫你拿去？
        答：它像那包膠囊那款那樣包、對折包起來。
        問：用紙包起來就對呀？
        答：嗯！對。
        問：裡面有沒有塑膠袋？
        答：沒注意看 ‧‧‧不知道。我把它拆起來看它那這樣這樣包的。
        問：你的意思是說它那是包起來，裡面是什麼你知道是什麼東西就是了？
        答：不是，我是沒有看到，但是那捏下去我就知道那是‧‧‧。
        問：啊免在那裡騙人啦！是不是‧‧‧你知道那是安非他命你擱拿？
        答：無啦！不是啦！我嘛不敢拿，我是想說告訴他在那裡拿而已。
        問：那你拿去那裡？
        答：拿去我住家的那個瓠仔棚上。
        問：你放在那裡作什麼？
        答：沒有呀！我是想說他若打電話我才告訴他。
        問：丁○○若打電話來給你，你再告訴他放在瓠仔棚上？
        答：嗯。
        問：你如何跟他拿錢？
        答：喔！我姐說他會立刻拿，不一定會拿，但是大部分他會拿，阿‧‧‧拿
            給他不要緊。
        問：我知道吶！你姐呀叫你出去向他拿啦，憨憨，你要怎樣向他拿啦，你是
            打電話過來你才告訴他藥仔放在那上面那怎樣拿？
        答：嗯！看是現在拿或是改天再和姐仔算。
        問：他若有帶來就你向他拿啦？
        答：嗯。
        問：你出去有看到他人沒？
        答：沒有。
        ‧‧‧‧‧‧‧‧‧‧‧‧
        問：你和她是朋友啦，你和她有怨仇嗎？
        答：誰？
        問：乙○。
        答：沒有呀。
        問：你替乙○送幾次毒品？
        答：兩次，只有兩次轉手而己。
問：兩次轉手而己？那都說好了叫你拿給他？
        答：嗯。
        問：包含這次兩次喔、 那另外一次是何時？
        答：前天。
        問：前天！那就是九號，昨天十號呀？什麼時候？
        答：中午。
        問：你在那裡拿給他的？
        答：在我家。
        問：在你家？嘛是打電話給乙○？
        答：他‧‧‧這個阿清從我那裡經過在外面看到我就叫我，他說要找姐仔，
            姐仔就有來要牽車，我說進來裡面坐，他說不要緊。
        問：要找乙○，他是向乙○說要拿藥？
        答：不！他說要（管子）那姐仔就拿一個煙盒給他。
        問：誰呀？你姐仔有直接拿給他，但是她有透過你轉手沒？你剛說透過你轉
            手有兩次？
        答：嗯！她拿給我我才拿給他這樣。
        問：喂！你嘛巧‧‧‧你說有兩次？
        答：沒有呀，她人在房間不知道在作什麼。
        問：她就是不要出來就對啦？
        答：哈（什麼）。
        問：乙○啦！你那個姐仔，她嘛是在你家啦，這個丁○○嘛是在你家，那這
            個乙○先拿給你，你再拿給丁○○他是嗎？
        答：他是拿一個空煙盒給我我才拿給他。
        問：那你就不知道？
        答：我不曾跟她看那個裡面裝什麼。
        問：你說裡面裝什麼？
        答：我沒有看。
    問：丁○○拿給你多少錢？這一次？
        答：我沒有向他拿，因為我拿給他而己。
        問：對啦！但是他總是要交錢給乙○呀？
        答：沒呀！我姐仔我跟她說阿清要與你說事情啦，呀我姐仔就出來和他說，
            呀我就站在那廣庭沒注意地聽。
    (三)丁○○於檢察官訊問時之答詢：
        問：毒品向誰買的？
        答：那不是買的。
        問：不是買的？
        答：那是向人討的。
        問：向誰討的？
        答：一位阿姐討的，她的正名我不知道，我都叫她阿姐。
        問：阿姐叫什麼名字？
        答：我不知道她的名字。
        問：你只知道她叫姐阿，不知道她的名字對不對？
        答：嗯。
        問：討的不用錢嗎？
        答：我還不曾拿過錢給她。
        問：你有在賣毒品嗎？
        答：沒有。
        問：沒有你拿這些分裝袋作什麼？
        答：那是我自己用來分開，自己要吃的時候不要過量。
        ‧‧‧‧‧‧‧‧‧‧‧‧
        問：你是如何和警方合作才抓到乙○的？
        答：用電話聯絡。
        問：你是不是用手機打電話說要買多少毒品？
        答：沒有說要買，我只說要東西。
        問：要多少東西不用秤嗎？
        答：要一些給我。
        問：一些到底是多少？
        答：她要拿給我的我都不知道是多少。
        問：你不要在那裡隨便說，我現在叫警察來問就知道到底你怎麼說的？就是
            一下。你是這樣跟他講的？
        答：我就是跟她講我要一下，看她有沒有。
        問：她有沒有說價錢多少？
        答：沒有。
        問：沒？
        答：真的沒有。
        問：不要錢？
        答：不要錢。這錢我跟警方作筆錄說是4000，他沒有跟我說到錢，是我自己
            跟他說的，外面的行情就是這樣。
        問：你是用手機打電話給乙○跟她說要向她買一些毒品？那價錢4000元，約
            她到某個地方再打電話給你 她就表示要到那裡等？
        答：是。
        問：你就說你要跟她買？價錢是4000元，你為何又解釋說，你只是要東西沒
            有說價錢？也沒有說要買？
        答：有啦。
        問：你現在是在幹什麼？
        答：有啦。
        問：你到底是講什麼話？你這樣驚驚惶惶？你到底是有沒有講？
        答：有啦。
        問：你怎麼跟她講？
        答：說要跟她買毒品啦。說要跟她買安非他命，要一錢這樣。
        問：你在警察局就是這樣說的？為什麼你現在就不說呢？一錢4000元，你只
            有說這些，就是了？
        答：嗯。
        問：那他怎麼說？
        答：她說好啦！有啦。
        問：她叫你在那裡等？
        答：叫我在二水那一村莊我不知道名字，去那裡找她，有人會拿出來外面給
            我。
        問：誰拿出來外面給你？是不是丙○○？
        答：那個人我不知道名字 我只曾經看過而己。
        問：就是被抓到的那個人？
        答：是。
        問：就是丙○○！那他是怎麼拿給你的？是拿在手上給你還是放在那裡？你
            說昨天，昨天是我和警方計謀的。你沒有下去看所以你不知道？
        答：嗯。
        問：丙○○拿出來的就是？
        答：嗯。
        問：姐仔有沒有跟你說要叫誰拿出來？
        答：她跟我說一個男的而己。
        問：有給你丙○○的手機號碼？
        答：嗯。
        ‧‧‧‧‧‧‧‧‧‧‧‧
        問：那個丙○○說之前一兩天還有拿毒品一次給你？
        答：拿給我？在那裡？
        問：姐仔？
        答：嗯！在她家，頭一次就在相同昨天查獲那裡。
        問：你昨天被抓到是一次，那之前還有一次對嗎？你一樣是向乙○買的是嗎
            ？
        答：嗯。
        問：那次是買多少？
        答：那次我錢都還沒給她。
        問：是有多重？
        答：多重我不知道，真的有多重我不知道。
        問：一樣折作一包？
        答：嗯。
        問：你不是說一看你就知道？ 稍微一看就知道多少？
        答：就是包整包的一包。
        問：差不多有多重？
        答：那我不知道，就差不多是一錢。
        問：那他是怎麼拿給你的？
        答：就像查獲那裡那個方式。
        問：一樣是丙○○？你一樣打給姐仔？
        答：嗯！我和她聯絡，她再叫那個人拿出。
        問：你和姐仔、丙○○是怎麼認識的？ 是朋友介紹的？
        答：嗯。
        問：有沒有怨仇？
        答：沒有。
    (四)丙○○於檢察官訊問時之答詢：
        問：我問你，阿清是什麼人？
        答：阿叔‥ 。
        問：阿清？
        答：丁○○的款。
        問：你攏叫他阿清嗎？
        答：我只知道他叫阿清。
        問：好，來我問你，阿你‧‧‧替乙○將毒品賣給丁○○幾次？
        答：不是替她賣啦，嘿是阮稱呼叫姐仔。
        問：啊？
        答：阮嘿乙○嗎？
        問：嗯！
        答：嘿是阮之前是他甲丁○○拿阿丁○○他那沒有阿說什甲阮姐仔拿阮姐說
            嘛沒，就丟一些給他用這樣。
        問：幾次？你之前是說兩次？一次一月九號、一次一月十號？
        答：那是甲拿，丁○○他那裡有說沒。
        問：一月九號和一月十號兩次？
        答：嗯！就丟一些給他用。
        問：他送去那裡給丁○○？
        答：他去我那裡拿。
        問：他去你那裡？你那裡是那裡？
        答：彰縣二水鄉○○村○○路十五號。
        問：十五號是嗎？
        答：嗯。
        問：攏在那裡交給他？
        答：在那裡拿給他用，他講要買阿叨沒有。
        問：兩次的量是多少？第一次是多少？
        答：第一次我不知道咧。
        問：你之前是講，拿一包，紙包起來，那量差不多幾包？本身幾小包？
        答：我沒看到，我沒有看到，第二，‧‧‧第二‧‧‧那三點五。
        問：你沒有看到幾包？
        答：沒有，我沒看到。
        問：都是包幾小包你沒看到？
        答：不是，它是弄在一個圓盒子裡面，呀我拿給他。
        問：兩次攏是包在那些煙盒子裡面？
        答：沒有，一次是用紙，紅色的藥包紙包起來。
        問：那是第一次還是第二次？
        答：第二次。
        問：第一次是用香煙盒，放在香煙盒裡面不曉得量是多少？
        答：嗯。
        問：那些是安非他命或是海洛因？第一次是什麼？
        答：安非他命吧！我也沒給他看。
        問：第二次用那個紅紙裡面那是海洛因？
        答：安非他命。
        問：嘛是安非他命？
        答：安非他命。
        問：為什麼查到的是海洛因你奈說是安非他命？
        答：什麼。
        問：有海洛因嘛有安非他命對嗎？
        答：沒有呀！只有安非他命而己。
        問：奈沒有，你那裡查到海洛因十四包？
        答：十四包，那沒有呀。
        問：哈！沒有？奈沒？
        答：沒有。
        問：查到是海洛因和安非他命攏有查到？
        答：沒有咧。
        問：丁○○說買的是買海洛因你說交給他是安非他命？
        答：安非他命，真正安非他命，我在家拿給他那些是安非他命。
        問：你奈知影那是安非他命？
        答：因為在那裡，那刑警有說拆，拆，安非他命，它本來是包起來，像藥包
            那樣包起來。
        問：你是不知影什麼安非他命還是海洛因是嗎？
        答：沒有，那是安非他命。
        問：但是丁○○說是買海洛因和安非他命兩項是兩項總買喔？
        答：這我不知道咧。
        問：是兩項攏參在裡底？
        答：沒有呀。
        問：煙盒裡面你有打開看沒有？
        答：第一次那個喔，我沒有看咧。
        問：你只知道是毒品，但是裡面的量和種類你不知道？
        答：安非他命而己，我也沒吃海洛因。
        問：煙盒子裡面你有看沒？我不是說你吃的啦，你吃安非他命我知啦？
        答：煙盒子我全數拿給他我不知咧！我沒看到。
        問：你只知影是毒品但是你不知影是安非他命還是海洛因對不？
        答：她是叫我煙盒子拿給阿清，我就這樣拿給他而己，我沒過問。
        問：只知道是毒品不知影是安仔還是海洛因？
        答：她是只說要拿一些安仔給他用這樣而己。
        問：你說你將毒品放在瓠仔棚再叫他去拿？
        答：安非他命，嗯，說要給他的。
        問：他錢拿給你，你再叫他去拿？
        答：沒有，沒有錢。
        問：拿完再叫他去那裡拿是嗎？
        答：我跟他說那是要給他的。
        問：他錢還沒有交給你嗎？
        答：那有交什麼錢？ 沒有呀！。
        問：錢沒有交給你啦？
        答：沒有啦。
        問：那價錢怎麼算？
        答：價錢，攏向阿清拿這樣，一錢四、五仟吧。
        問：一錢四０００左右，安仔還是海洛因？
        答：安仔啦。
        問：那海洛因咧？
        答：海洛因‥ 沒有咧我不知道海洛因。
        問：海洛因你不知道嗎？
        答：我不知道。
        ‧‧‧‧‧‧‧‧‧‧‧‧
        問：你兩次轉交毒品給丁○○都在那裡？
        答：‧‧‧一月十號那一天而已‧‧‧。
        問：都在那裡？
        答：在巷口。
        問：在巷口，你轉得會不會太快‧‧‧巷口那一次是被抓的那一次是不是？
        答：對。
        問：當時你的毒品是放在那裡？拿在你手上被警察抓到還是在你口袋？
        答：在瓜棚上。
        問：在瓜棚上不是在你手上嗎？
        答：不是。
        問：你跟丁○○拿多少錢？
        答：沒跟他拿。
        問：沒跟他拿？
        答：嗯。
        問：你以前怎說五０００？
        答：那是我跟他拿的，那錢還沒給他。
        問：你拿安非他命給他的時候之前一次向他拿多少錢？
        答：那是我跟他買的，我向他買的。
        問：換你向他買了？
        答：之前是我向他買的。
        問：那次你有向他收錢嗎？
        答：沒有。
        問：你沒有跟他收錢‧‧‧。
        答：沒有啊。
三、【本院的看法】
    (一)【丁○○、丙○○之供述尚堪認係基於自由意志】
      雖然警察、檢察官的詢問方式頗為緊迫，丁○○、丙○○之回答有吞吞吐吐、
      遮遮掩掩的情形，惟尚難聽出其二人受到脅迫，是以還可以認定係基於其等自
      由意志所為之供述。
    (二)【丁○○安非他命之來源】
      丁○○被查扣到甲基安非他命，而甲基安非他命得來不易，依常情判斷，總要
      有來源。而其明確供稱是向「姐仔」所拿，事後並配合警察，打電話引出「姐
      仔」乙○以及丙○○，則堪認一月十日在丙○○住處外巷口查扣的一包甲基安
      非他命，確係來自於丁○○電話聯絡對象的「姐仔」沒錯。再者，其既能電話
      引出「姐仔」，則依常情而論，丁○○應該也與「姐仔」交易過安非他命，否
      則如何知悉「姐仔」有在出售安非他命。
    (三)【丁○○向「姐仔」拿二次安非他命】
      丁○○向警察供稱「（問：向她拿過幾次啦？）拿和查獲的那些剛剛‧‧‧
        」「（問：問：兩遍嗎？）兩遍。」「（問：好，時間呢？第一遍時間是何
        時？）答：‧‧‧。」「（問：兩天前嗎？）嗯。」
      丙○○向警察供稱「（問：你替乙○送幾次毒品？）兩次，只有兩次轉手而
        己。」「（問：包含這次兩次喔、那另外一次是何時？）前天。」「中午。
        」「（問：你在那裡拿給他的？）在我家。」「（問：‧‧你剛說透過你轉
        手有兩次？）嗯！她拿給我我才拿給他這樣。」「他是拿一個空煙盒給我我
        才拿給他。」
      二人所供相符，應該堪以確定丁○○向乙○拿了二次安非他命，一次是九日中
      午在丙○○家，第二次就是警察查獲的十日晚上二十一時五十分許在丙○○家
      巷口。而二次，均係透過丙○○轉交。
    (四)【數量】
      第二次之數量，就是被查扣到的淨重三‧二一九八克，驗餘淨重三‧一八七
        五克。
      至於第一次之數量，則是否為丁○○被扣到的二包（淨重一‧三六八三克，
        驗餘淨重一‧二七七０克），則要看該二包是否即為向乙○取得的安非他命
        ，並要看丁○○是否已有使用掉一部分。經查：
        (1)其既向警察明確供述「（問：被警方查到的毒品是向誰買的？你的上線是
          誰？）是一個外號我叫她姐仔。」則堪認該二包安非他命確係向乙○所拿
          的。
        (2)又衡諸常情，丁○○很可能已使用掉一部分。從而，量應該多於被查扣到
          的。至於量是多少呢？丁○○向檢察官供稱「（問：：差不多有多重？）
          那我不知道，就差不多是一錢。」則應該也是大約一錢的量。
(五)【贈送或販賣？價格如何？是否已付款？】
      丙○○向警察供稱「（問：你姐仔說阿清要買是不是？）說叫我拿給阿清就
        好。阿清隨意性的一、二千補貼‧」「（問：到底要收多少錢？）那不一定
        ，不一定，算是補貼啦。」
      丙○○向檢察官供稱「（問：你如何跟他拿錢？）喔！我姐說他會立刻拿，
        不一定會拿，但是大部分他會拿，阿‧‧‧拿給他不要緊。」「看是現在拿
        或是改天再和姐仔算。」「（問：他若有帶來就你向他拿啦？）嗯。」
      丁○○向檢察官供稱「這錢我跟警方作筆錄說是4000，他沒有跟我說到錢，
        是我自己跟他說的，外面的行情就是這樣。」「（問：你就說你要跟她買？
        價錢是4000元，你為何又解釋說，你只是要東西沒有說價錢？也沒有說要買
        ？）有啦。」「（問：你怎麼跟她講？）說要跟她買毒品啦。說要跟她買安
        非他命，要一錢這樣。」「（問：你在警察局就是這樣說的？為什麼你現在
        就不說呢？一錢4000元，你只有說這些，就是了？）嗯。」「（問：那他怎
        麼說？）她說好啦！有啦。」「（問：她叫你在那裡等？）叫我在二水那一
        村莊我不知道名字，去那裡找她，有人會拿出來外面給我。」
      自其二人之供述內容，堪以認定：(1)既然其二人均提到尚未付款，則堪以認定
      尚未付款。(2)丙○○既明確供稱「我姐說他會立刻拿，不一定會拿，但是大部
      分他會拿」顯見是有要給錢，不是贈與的。(3)但是，既是改天拿也可以，價格
      並未明確約定，則應係丁○○所說的衡情價一錢四千元。
    (六)【丙○○之辯解不可採】
      丙○○雖辯稱「一月九日丁○○確實有跟乙○到我家去，但是他們是在講按裝
      乙○家鐵門的事。一月十日是丁○○打電話給乙○，他們說什麼我不知道，因
      為我在客廳。」「只有幫乙○送過一次，就是十日被警察抓到的那次。」「那
      天我在我家客廳跟我父母說話，他就叫我進去一下，拿紅色包裝紙去給丁○○
      。」「（辯護人問：東西是乙○拿給你的，在警察查獲前你知道這東西是什麼
      嗎？）我不知道。」「（辯護人問：為什麼偵訊時你說你用手指捏下去就知道
      是安非他命？）刑警問我說那是什麼，我就用手按一按，叫我打開，我猜想是
      安非他命。」「我有在那裡等，沒有看到他的人，我在那裡抽一根煙約三、五
      分鐘，沒有看到人，當時我父母講要去用腳的事，所以我就進去了，將東西放
      在瓜棚那裡。」惟查，既然其知道要向丁○○收錢，則對交付給丁○○的東西
      是甲基安非他命，並知悉乙○是在販賣安非他命，應該是可以認定的。
    (七)【乙○之辯解亦不可採】
      乙○雖辯稱「那天丁○○打電話問我有沒有安非他命，我有跟他說沒有，我沒
      有在吃了。接下去他問我丙○○那邊有沒有，我不知道，我叫他自己打電話問
      他，他說他不知丙○○的電話，我有告訴他丙○○的電話，要他自己打電話問
      ，丁○○說丙○○前一天有跟他拿一包，那我就叫他問丙○○有無安非他命，
      他打電話給丙○○，我不知道他們說什麼，我在檢察署的拘留室時我有問丙○
      ○為何有那包安非他命，丙○○說那包是昨天跟阿清拿的，那這樣是不是他們
      二人要害我，在拘留室時他說警察叫他說那包安非他命是乙○的，否則要辦死
      他，那是警察跟他說那東西是我的，他就不用關了。」「我會燙頭髮，也會賣
      水晶，賣水晶一個月就賺十多萬元，不需要去賣毒品。」惟查：
      丁○○於一月十日下午十七時許被查扣安非他命後，配合警察打電話引出乙
        ○，即扣到瓠仔棚上的安非他命，丙○○也供稱該包安非他命來自於乙○，
        整個案發流程值得信任。
      再者，警察亦根據丙○○之帶領，到丙○○家中找到乙○逮捕，應無巧合之
        處。
      從而，乙○辯稱被誣陷云云，不足採信。
    (八)【乙○、丙○○均有營利之意圖】
      末查，我國政府對於轉讓或販賣安非他命之查緝一向甚嚴，法院對之亦通常科
      以重度刑責，而安非他命量少價高，稍一調整分量或價格，出售者即可取得暴
      利，如果無利可圖，一般人那可能甘冒重刑而轉讓安非他命？從而，雖被告乙
      ○、丙○○否認販賣甲基安非他命，亦難以查考其販入與賣出之精確數量、確
      實價格，致難以計算其價差。惟依前述推斷，應該可以認定被告乙○、丙○○
      販賣甲基安非他命，有賺取差價之營利意圖。
四、論罪科刑：
  (一)甲基安非他命為毒品危害防制條例第二條第二項第二款所稱第二級毒品，被告乙
    ○、丙○○所為事實欄(二)之行為，均係犯毒品危害防制條例第四條第二項之販
    賣第二級毒品罪；乙○、丙○○所為事實欄(二)之犯行，係犯同條第五項、第二
    項之販賣第二級毒品未遂罪。
  (二)其二人就事實欄(二)之犯行，有犯意聯絡行為分擔，均為共同正犯。
  (三)其等因販賣甲基安非他命而持有甲基安非他命之低度行為，均應分別為販賣第二
    級毒品之高度行為所吸收，不另論罪。
  (四)被告二人二次販賣第二級毒品犯行，犯罪構成要件相同，時間緊接，手法相同，
    堪認於第一次行為前，即有多次實施之概括犯意，為連續犯，應依刑法第五十六
    條之規定論以事實欄所示情節較重之(二)販賣第二級毒品既遂一罪，並加重其刑
    。
  (五)查被告乙○有右揭前科，有卷附被告全國前案紀錄表一件附卷可按，其於五年內
    再犯本件有期徒刑以上之罪，為累犯，應依法遞加其刑。
  (六)本院審酌：被告乙○有傷害、偽造文書、竊盜之前科，而丙○○只有賭博前科
    ，經判處罰金，有卷附被告全國前案紀錄表二件在卷可稽。另外，被告二人販
    賣尚無所得，而數量也更少。再者，丙○○究屬搭配的角色，販賣甲基安非他命
    的行為，主要是在乙○的規劃之下。從而，本院乃對丙○○量處有期徒刑七年一
    月，對乙○則處以較重之八年有期徒刑。
  (七)扣案之右揭毒品甲基安非他命，依毒品危害防制條例第十八條第一項前段之規定
    ，沒收銷燬之。
貳、無罪部分：
一、公訴意旨另略以：被告乙○意圖營利並與丙○○共同基於販賣第一級毒品毒品之
    犯意聯絡，分別於民國九十一年一月九日、十日，在彰化縣二水鄉○○村○○鄰
    ○○路十五號，即丙○○住處，委由知情之丙○○將以香煙盒包裝之第一級毒品
    海洛因（重量約六‧七公克），用藏置於丙○○上開住處巷口之瓜棚內，俟與丁
    ○○見面確認買者身分確為丁○○後，再通知藏放毒品處由丁○○自行取毒之交
    易方式，以海洛因一包（約重六‧七公克）一萬元之代價，販賣上開第一級毒品
    海洛因予丁○○施用，嗣於九十一年一月十日下午五時二十分許，為警依法在雲
    林縣斗六市○○路一九六號七樓之五，即丁○○住處搜索查扣丁○○所有向乙○
    販入已完成分裝之海洛因十四包總毛重約六‧七公克、滲有海洛因之香煙一支等
    物，因認被告乙○、丙○○尚犯有毒品危害防制條例第四條第一項之販賣第一級
    毒品罪云云。
二、被告乙○、丙○○均否認販賣海洛因。(一)丙○○辯稱「從頭到尾只有一月十日拿
    紅色的那包東西給丁○○，其他海洛因我都不知道，那是在丁○○那邊查獲的。
    」(二)乙○辯稱「二月八日我開庭，我們是分開問，他先去問，他說有十四包海洛
    因，我根本就不知道有十四包海洛因的事，警察根本就沒有跟我們講」「確實沒
    有那十四包海洛因，那是在檢察官開庭才知道有海洛因，當時也嚇一跳。」
三、按檢察官就被告犯罪事實，應負舉證責任，並指出證明之方法，刑事訴訟法第一
    百六十一條第一項規定甚明。次按不能證明被告犯罪者，應諭知無罪之判決，同
    法第三百零一條第一項也有明文規定。經查：
    (一)固然，警察於九十一年一月十日十七時二十分許，在雲林縣斗六市○○路一九
      六號七樓之五丁○○住處搜索，查扣到白粉十四包，有雲林縣警察局刑警隊扣
      押物品收據在卷可稽（見雲林縣警察局警察局刑警隊丁○○偵查卷）。經檢驗
      結果係海洛因，淨重三‧五七公克，有法務部調查局鑑定通知書一件在卷可稽
      （見本院卷第三六頁）。
    (二)然而，丁○○只是在警察問到「被警方查到的毒品是向誰買的？你的上線是誰
      ？」時，答稱「是一個外號我叫她姐仔。」並未特別說到其所謂「毒品」是指
      安非他命，或者是海洛因，或者兩者都有。參以其後打電話引乙○出來，所扣
      到的毒品只是安非他命，堪認其所謂向「姐仔」拿的毒品只是安非他命而已。
    (三)之後，丁○○、丙○○二人在警察、檢察官的訊問時，詢問與回答亦均圍繞在
      安非他命上，自難以推論丁○○尚向乙○、丙○○購買海洛因。
    (四)檢察官所指被告乙○、丙○○販賣第一級毒品海洛因之事實既不能證明，即應
      予宣告無罪。
參、另被告丁○○尚未到案，俟到案後另行審結。
肆、據上論斷，應依刑事訴訟法第二百九十九條第一項前段、第三百零一條第一項，
    毒品危害防制條例第四條第二項、第十八條第一項前段，刑法第十一條前段、第
    二十八條、第五十六條、第四十七條，判決如主文。
本案經檢察官蔣得龍到庭執行職務。
中      華      民      國      九十一  年      七      月    二十六    日
                                      台灣雲林地方法院刑事第一庭
                                              法  官  林  輝  煌
右正本證明與原本無異。
如不服本判決，應於送達後十日內向本院提出上訴狀（須附繕本），上訴於台灣高等
法院台南分院。
                                              書記官  陳  美  華
中      華      民      國      九十一  年      七      月    二十六    日
附錄本案論罪科刑法條全文：
毒品危害防制條例
第四條
  製造、運輸、販賣第一級毒品者，處死刑或無期徒刑；處無期徒刑者，得併科新台
  幣一千萬元以下罰金。
  製造、運輸、販賣第二級毒品者，處無期徒刑或七年以上有期徒刑，得併科新台幣
  七百萬元以下罰金。
  製造、運輸、販賣第三級毒品者，處五年以上有期徒刑，得併科新台幣五百萬元以
  下罰金。
  製造、運輸、販賣專供製造或施用毒品之器具者，處一年以上七年以下有期徒刑，
  得併科新台幣一百萬元以下罰金。
  前四項之未遂犯罰之。
第十八條
  查獲之毒品及專供製造或施用毒品之器具，不問屬於犯人與否，均沒收銷燬之。但
  合於醫藥或研究之用者，得不予銷燬。
  前項合於醫藥或研究用毒品或器具之管理辦法，由法務部會同行政院衛生署定之。
